# 请教陈版，关于改制企业三类人员费用的疑惑

提问人：zouyizhi 时间：2021-01-04 11:05:00
陈版好，现在遇到几个老事业单位改制为公司，学习了计学撮要 2010 、 2013 以及财政部两个相关财务文后有一个关于三类人员费用的疑惑问题想请教。
三类人员费用按财务文的要求是直接冲减“期初”净资产，依次冲减未分配利润、盈余公积等权益项目，但作为改制单位是先清产核资后重新以评估价入账的，这样和预提三类人员费用同时确认的时点上仅有实收资本和资本公积两个科目，另改账时点为公司成立之日起，即成立之日就是期初，这样就产生一个疑问，新建账的“期初”应该是还没有未分配利润、盈余公积的项目，那依次冲减“留存收益”等从何说起；另国企财务决算说明模板对“期初数的调整”也有清晰列明“公司至改建三类人员费用”，所以说，三类人员费用还是调整“期初”权益吗？这个在改制后重新建账的公司中要如何实现呢？

回答人：chenyiwei
由于三类人员费用的计提与改制直接相关，因此是先从经审计和评估的被改制单位净资产中预留出符合标准的三类人员费用，再将剩余净资产用于折股，确认为改制后公司的实收资本和资本公积。